【裁判字號】    92,上易,907
【裁判日期】    920430
【裁判案由】    竊盜
【裁判全文】
臺灣高等法院刑事判決                            九十二年度上易字第九０七號
    上  訴  人
    即  被  告  甲○○
右上訴人，因竊盜案件，不服臺灣桃園地方法院，九十一年度易字第二０四五號，中
華民國九十二年二月十二日第一審判決（起訴案號：臺灣桃園地方法院檢察署九十一
年度偵緝字第四九九號）提起上訴，本院判決如左：
    主  文
上訴駁回。
    事  實
一、甲○○與成年男子陳紹明（所涉加重竊盜部分，業經臺灣板橋地方法院以九十一
    年度易字第一三八七號判決判處有期徒刑十月確定）、梁台峽（所涉加重竊盜部
    分，已經臺灣士林地方法院以九十一年度簡上字第六四號判決判處有期徒刑二年
    二月確定）三人，於民國九十一年二月六日途經桃園縣龜山鄉兔坑村三鄰九號旁
    空地，見乙○○所有之鐵管堆置該處，而無人看守，竟萌生貪念，共同基於意圖
    為自己不法所有之概括犯意聯絡，先於是日十三時許，由甲○○駕駛租得之車號
    ＤＥ─一三四三號自小貨車，夥同陳紹明、梁台峽，共同竊取乙○○所有之鐵管
    四百支，得手後，由甲○○駕駛該貨車，三人共同將竊得之鐵管載至高速公路八
    德交流道旁後，甲○○、梁台峽二人下車在交流道等候，陳紹明則將貨車開往桃
    園縣八德市榮民之家賣予不明人士，得款新台幣（下同）九千元約由三人均分。
    嗣於同日十六時許，甲○○承前竊盜之概括犯意，再度夥同陳紹明、梁台峽返回
    現場，連續竊取乙○○所有之鐵管三百支（價值約十二萬元），將之搬上甲○○
    承租之貨車，得手後，甲○○、梁台峽為警當場查獲，陳紹明則乘隙逃逸。
二、案經桃園縣警察局龜山分局報告臺灣桃園地方法院檢察署檢察官偵查起訴。
    理  由
一、訊據被告甲○○於原審及本院審理時固坦承有於右揭時地搬運鐵管及被警查獲等
    情不諱，惟矢口否認有何竊盜之犯行，辯稱：係陳紹明以每日三千元之代價，僱
    請伊租車前往查獲地搬運鐵管，不知陳紹明、梁台峽二人意在行竊，伊係在不知
    情之下而搬運鐵管云云。惟查：被告與陳紹明、梁台峽如何起意行竊之事實，業
    據證人即共犯陳紹明、梁台峽於偵查及原審法院審理中供證明確（偵緝字卷第廿
    六、廿七、卅五、卅六頁、原審卷卅五至卅七頁），核與證人即被害人乙○○於
    警訊時（偵字卷十一頁）指述之情節相符，復有贓物認領保管單一紙在卷（同卷
    十二頁）可稽。而被告既自承陳紹明、梁台峽二人相識數年，且彼此間並無仇恨
    及債務糾葛，則共犯陳紹明、梁台峽應無誣攀被告之理，參以其等二人經原審隔
    離訊問再與被告對質後，就被告係明知上開鐵管為他人之物而仍參與行竊一事，
    始終指訴不移（原審卷卅五至卅七頁），足徵其等前揭供述，應屬實情，堪可採
    信。再者共犯陳紹明之職業係廚師，共犯梁台峽則為臨時工，業據其二人供承在
    卷，是被告受陳紹明之僱請搬運與其等職業完全無關之鐵管，對於該等鐵管是否
    確為陳紹明等人所有，豈有未加聞問之理，且四百支鐵管僅賣九千元，一支僅賣
    二十二點五元，顯屬賤賣，被告焉無所疑等情以觀，足見被告所辯不知竊盜云云
    ，顯係事後卸責之詞，委不足採信。本件事證明確，被告犯行堪以認定，應予依
    法論科。
二、核被告甲○○所為，係犯刑法第三百二十一條第一項第四款之結夥三人以上竊盜
    罪，被告與梁台峽、陳紹明就上開犯行間，有犯意之聯絡，及行為之分擔，均為
    共同正犯。其先後二次犯行，時間緊接，手法相同，觸犯同一構成要件之罪名，
    顯係基於概括之犯意為之，為連續犯，應依刑法第五十六條論以一罪，並加重其
    刑。至公訴人就被告右揭九十一年二月六日十六時許之加重竊盜犯行，雖未據起
    訴，然此與起訴部分，有連續犯之裁判上一罪關係，依照審判不可分原則，本院
    自得併予審究，附此敘明。
三、原審因刑事訴訟法第二百九十九條第一項前段，刑法第二十八條、第五十六條、
    第三百二十一條第一項第四款論以被告連續結夥三人以上竊盜罪，復依上情爰審
    酌被告犯罪動機、目的、手段、所竊取之財物價值，結夥三人公然破壞社會治安
    及影響人民財產安全，及犯罪後飾詞卸責，顯無悔意等等一切情狀，量處有期徒
    刑八月，其認定事實及適用法律均無不當，量刑亦屬妥適。被告上訴論旨，猶執
    陳詞，否認犯罪及請求從輕量刑，為無理由，自應予以駁回。
據上論結，應依刑事訴訟法第三百六十八條判決如主文。
本案經檢察官張秋雲到庭執行職務。
中      華      民      國    九十二    年      四      月      三十    日
                              臺灣高等法院刑事第四庭
                                  審判長法  官  蔡  永  昌
                                        法  官  陳  榮  和
                                        法  官  李  英  豪
右正本證明與原本無異。
不得上訴。
                                        書記官  鄭  信  昱
中      華      民      國    九十二    年      五      月      一      日
附錄：本案論罪科刑法條全文
刑法第三百二十一條第一項第四款：
犯竊盜罪而有左列情形之一者，處六月以上、五年以下有期徒刑：
一、於夜間侵入住宅或有人居住之建築物、船艦或隱匿其內而犯之者。
二、毀越門扇、牆垣或其他安全設備而犯之者。
三、攜帶兇器而犯之者。
四、結夥三人以上而犯之者。
五、乘火災、水災或其他災害之際而犯之者。
六、在車站或埠頭而犯之者。
前項之未遂犯罰之。


司法院資訊處製作；財團法人民間司法改革基金會備份。
